【裁判字號】    98,重訴,12
【裁判日期】    990209
【裁判案由】    殺人等
【裁判全文】
臺灣新竹地方法院刑事判決              98年度重訴字第12號
公  訴  人  臺灣新竹地方法院檢察署檢察官
被      告  己○○
選任辯護人  房阿生律師
上列被告因殺人等案件，經檢察官提起公訴（98年度偵字第3293
、3296號），本院判決如下：
    主  文
己○○犯非法寄藏制式手槍罪，處有期徒刑陸年陸月，併科罰金
新臺幣捌萬元，罰金如易服勞役，以新臺幣壹仟元折算壹日，扣
案制式手槍壹枝（含彈匣壹個，槍枝管制編號：0000000000）、
子彈拾肆顆均沒收。
己○○其餘被訴部分均無罪。
    事  實
一、己○○明知可發射子彈具有殺傷力之制式手槍，及供制式手
    槍使用之子彈，分別係槍砲彈藥刀械管制條例第4 條第1 項
    第1 款、第2 款所列管之槍砲、子彈，非經主管機關之許可
    ，不得擅自持有、寄藏，仍於民國98年2 月上旬某日，在新
    竹市○區○○路271 巷62號之「德魁工程公司」地下室（無
    商業登記），受成年男子辛○○（通緝中）所託，收受辛○○交付具殺傷力之制式手槍1 枝（捷克廠CZ-100型，槍身編
    號C3582 號、槍管滑套號碼C3458 號已磨除，管制編號0000
    000000號）、彈匣1 個、具殺傷力之制式子彈21顆及非制式
    子彈1 顆，及1 顆無殺傷力之子彈（該無殺傷力之子彈1 顆
    業經己○○於查獲前，於不詳時間，在新竹市○○街附近高
    爾夫球場對空鳴槍擊發完畢），並將之寄藏於新竹市○○路
    271 巷62號住所天花板上，嗣己○○於同年4 月21日凌晨攜
    帶上開制式手槍及11顆子彈外出，行至新竹市○區○○路26
    9 號全家便利商店前，於同年4 月21日凌晨2 時許為至該便
    利商店簽巡邏箱之警員戊○○查覺其形跡可疑而攔檢查獲，
    再經己○○協同員警至其新竹市○區○○路271 巷62號1 樓
    「德魁工程公司」（無商業登記）處執行搜索，在房間桌上
    、沙發、煙灰缸等處，再起獲具殺傷力之制式子彈11顆，而
    查獲上情（己○○被訴另持槍殺害庚○○部分另為無罪判決
    ，詳後述）始循線破獲。
二、案經台灣新竹地方法院檢察署檢察官相驗後主動簽分並指揮
    內政部警政署刑事警察局、新竹市警察局第一分局、行政院
    海岸巡防署二四大隊、新竹憲兵隊、行政院海巡署新竹機動
    查緝隊共同偵辦，並由台灣新竹地方法院檢察署檢察官偵查
    起訴。
    理  由
壹、有罪部分（即寄藏制式手槍及子彈部分）：
一、上開寄藏制式槍枝、子彈部分業據被告坦承不諱，業據被告
    己○○於警詢、偵查中及本院訊問時坦承不諱，且有前開槍
    、彈扣案足憑，而扣案槍、彈經內政部警政署刑事警察局鑑
    定結果：（一）送鑑手槍1 支（槍枝管制編號：0000000000
    號），認係認係口徑9mm 制式半自動手槍，為捷克CZ廠100
    型，槍身號碼遭磨滅，經以電解腐蝕法重現結果，研判槍身
    號碼為C3582 ，槍管及滑套號碼均為C3458 ，槍管內具陸條
    右旋來復線，擊發功能正常，可供擊發同口徑制式子彈使用
    ，認具殺傷力。（二）送鑑子彈22顆，其中，21顆認均係口
    徑9mm 制式子彈，採樣7 顆試射，可擊發，認均具殺傷力；
    另1 顆，認係非制式子彈，由金屬彈殼組合直徑8.8mm 金屬
    彈頭而成，經試射，可擊發，認具殺傷力。此有該局98年5
    月22日刑鑑字第0980056078號鑑驗書附卷可稽（同98年度偵
    字第3296號偵查卷第58-59 頁），堪認被告自白寄藏槍、彈
    情節與事實相符，事證明確，犯行堪予認定。
二、按被告受託保管上開槍彈後持有該槍彈，但「寄藏」之受人
    委託代為保管，其保管之本身所為之「持有」，既係「寄藏
    」之當然結果，法律上自宜僅就「寄藏」行為為包括之評價
    ，不應另就「持有」予以論罪（最高法院74年台上字第3400
    號判例可資參照），而公訴人起訴雖認屬被告犯罪態樣為「
    持有」，然本件被告已明確供稱當時是：辛○○在二月份上
    旬將槍枝、子彈交給我，地點在公司地下室，他交槍、子彈
    給我時我有拒絕他，但是他不理我，他就走了等語（見本院
    卷一第30頁），是本件上開槍枝、子彈與被告與辛○○間並
    無所有權移轉之情況，依據被告供述情況，當時充其量僅有
    受託保管之意，公訴意旨認本件被告犯行係屬「持有」制式
    手槍及子彈應有誤會，此部分應以被告供述乃「寄藏」制式
    手槍及子彈，附此敘明。
三、至被告主張本件槍枝查獲時間為98年4 月20日晚上9 時許，
    然經證人即查獲本件之員警戊○○於本院證述：「查獲時間
    為98年4 月21日凌晨2 時」等語（見本院98年度重訴字第12
    號卷二第14頁），而證人戊○○此一證述亦有與之相符之偵
    查報告、新竹市警察局第一分局湳雅派出所19人勤務分配表
    及新竹市警察局警察服務聯絡站暨勤區查察勤務員警出入登
    記簿（見98年度偵字第3296號卷第14頁、本院98年度重訴字
    第12號卷二第40、43頁），其中，偵查報告、新竹市警察局
    第一分局湳雅派出所19人勤務分配表明確記載戊○○值勤時
    間、地點為「98年4 月21日」、「超商兼巡簽金融機構」，
    而新竹市警察局警察服務聯絡站暨勤區查察勤務員警出入登
    記簿（即全家便利商店前巡邏箱出入登記簿）更明確記載「
    蔡倉政、戊○○於98年4 月21日凌晨2 時10分有於全家便利
    商店巡邏，登記簿並有該二名員警之簽名」，況本件上開值
    勤時間、出入登記簿等資料，乃本院當庭上午訊畢證人戊○○後，請證人戊○○隨即返回所內備齊資料並隨即將之攜帶
    至本院，而證人於中午時分前，便將該三份資料整本登記簿
    帶至本院當庭呈予本院，本院再將與本案有關之上開日期登
    記簿資料影印附卷（見本院98年度重訴字第12號卷二第25頁
    筆錄），再者，觀諸該等資料均係由整本登記簿中擇定與本
    件有關之日期內容後影印下來，登記簿簽到情況是依日期先
    後接續填載，並無空格、刪改或黏貼之情形，而全家便利商
    店之出入登記簿4 月21日欄位後方接續有次一梯次及接續數
    日之巡邏之員警於4 月22日以後之簽到紀錄，是證人戊○○
    於此一短暫之時間應無可能憑空捏造此3 份書證之理，況證
    人戊○○與被告並無仇怨，亦無刻意捏造查獲時間之理，是
    本件查獲時間應為98年4 月21日凌晨2 時許，而非被告所述
    之98年4月20日晚上9 時許，附此敘明。
四、另被告主張本件寄藏之子彈有25顆，而辛○○交給伊後一個
    月他再仔細算過子彈數目察覺僅剩下24顆，而其將24顆中1
    顆在湳雅街附近高爾夫球場對空鳴槍擊發畢，故警方查獲時
    應有23顆，然不知為何扣案僅有22顆（見本院98年度訴字第
    12號卷一第30頁），然依據卷內資料顯示，扣押物品目錄表
    上確實僅有22顆子彈，雖被告坦承持有數量為25顆，然與實
    際客觀查獲數量不符，而被告寄藏、持有子彈數量多寡與被
    告量刑具有密切關聯性，亦即通常數量較多則認定犯罪情節
    、手段較重，量刑比例也較高，因此，既然本件實際查扣子
    彈數量僅有22顆，而其餘3 顆，其中被告供述已經對空鳴槍
    射擊完畢之1 顆，因無積極證據認定具有殺傷力，另2 顆子
    彈則僅有被告自白，而未扣案亦無其他佐證證明之，依據刑
    罰罪疑為輕之原則，本院認定被告寄藏具殺傷力之子彈應僅
    有22顆，併此敘明。
五、論罪科刑部分：
（一）核被告己○○所為，係犯槍砲彈藥刀械管制條例第7 條第
      4 項之未經許可寄藏制式手槍罪、槍砲彈藥刀械管制條例
      第12條第4 項之未經許可寄藏子彈罪。被告受託保管而持
      有扣案具殺傷力槍彈，其持有之行為為「寄藏」之當然結
      果，不另就「持有」行為予以論罪，公訴人起訴認定本件
      係屬「持有」制式手槍，容有誤會。
（二）被告一行為同時寄藏制式手槍及子彈，為一行為觸犯數罪
      名，是其所犯上開二罪間，具有想像競合犯之裁判上一罪
      關係，應依刑法第55條規定，從較重之非法寄藏手槍罪處
      斷。公訴人認被告己○○上開二罪應分論併罰，尚有誤解
      ，附此敘明。
（三）自首部分：雖被告主張本件有自首之適用，然經本院傳訊
      查獲員警戊○○於本院審理中證稱：「我與另一警員蘇倉
      政當時擔任巡邏勤務，我們開警車去新竹市○○路269 號
      的全家便利商店，我們都下車，蘇倉政進入便利商店跟店
      員打招呼，我在商店裡面靠近門口簽巡邏表，當時我看到
      外面有一名男子，上半身刺青沒有穿衣服，只穿內褲，他
      在外面大吼大叫，因為已經半夜，大聲吼叫妨礙安寧，我
      立即到外面去制止他，我看到他手中拿著壹把槍枝，我問
      他為何半夜在外遊蕩，我大聲要他將槍枝放下，他就將槍
      放下，當時我並不知道那是否是真槍，所以沒有立即將槍
      拿起來查看，隨後蘇倉政走出便利商店，他走去將被告放
      下的槍枝拿起查看，他發現那把槍枝是制式的槍枝，我問
      蘇倉政該槍是否是真槍，蘇倉政回答我說是，我立即拿出
      手銬將該名男子制止住，並請求無線電支援。」、「（問
      ：被告當天被移送到檢察署時陳述他本來是拿槍頂著自己
      的頭，剛好警察來簽巡邏箱，他看到警察就將槍丟在地上
      ，你們的查獲過程是否如此？）證人答：我先聽到他大吼
      大叫的聲音，就將視線從巡邏表轉到被告的身上，我出去
      店外時，遠處我還沒有注意到他的手上有槍，等到走近他
      ，才發現他手上有槍，而且他有一度槍口是指著我的，我
      開口制止他並問他為何半夜在外面大吼大叫，後來他是拿
      槍是指著他自己的太陽穴，我叫他把槍枝放下，他就把槍
      放下，後來過程就是蘇倉政出來的過程。我們將被告帶回
      派出所時，發現槍枝是已經上膛的。」、「（問：是你先
      發現被告手上持槍，而非被告主動報繳？）證人答：不是
      。他當時都是瘋瘋癲癲的，完全沒有提到他要報繳或是自
      首。」等語（見本院98年重訴字第12號卷二第13頁背面-1
      4 頁），由證人戊○○證言得見，被告於全家便利商店被
      查獲時，並非主動向在場之員警報繳槍枝、自首，而係由
      員警值勤時察覺被告深夜大叫欲加以制止時，察覺被告手
      中持有槍枝方才查獲，且被告於員警察覺之際有一度槍口
      指著員警，後來方才把槍指著自己的太陽穴，證人戊○○
      並命被告將槍放下，被告方才把槍放下，是並無被告所辯
      稱之主動報繳一事，而證人戊○○確實於上開時間執行職
      務亦有與之相符之偵查報告、新竹市警察局第一分局湳雅
      派出所19人勤務分配表及新竹市警察局警察服務聯絡站暨
      勤區查察勤務員警出入登記簿（見98年度偵字第3296號卷
      第14頁、本院98年度重訴字第12號卷二第40、43頁）在卷
      可佐，是被告雖辯稱本件符合自首要件，顯無足採，附此
      敘明。至被告雖主張請求調取全家便利商店門前之監視錄
      影光碟，然因時值深夜，光線昏暗，光碟所呈現之畫面僅
      為影像，亦無聲音紀錄，是光碟內容應無實際在場之員警
      所親自見聞之現況更能證明查獲當日之狀況，而證人戊○○證述有與之相符之書證（偵查報告、勤務分配表、員警
      出入登記簿），且證人戊○○與被告並無仇怨，其對於查
      獲當日之整個經過情況證述明確、詳盡，並詳盡陳述查獲
      當時與被告間之對話、應對，是其證述應足以判斷當日查
      獲經過及被告是否構成自首之要件，故本院認以證人戊○○證述即已足判斷本件是否自首之要件，被告請求調取監
      視錄影光碟並無調查之必要，並此敘明。
（四）爰審酌被告己○○犯罪後坦承寄藏制式手槍、子彈犯行，
      犯罪後態度良好，惟寄藏制式手槍、子彈對於社會治安影
      響甚鉅，危害重大，及被告犯罪之動機、目的、手段、犯
      人之品行及智識程度等一切情狀，量處如主文所示之刑，
      並諭知易服勞役之折算標準。扣案制式手槍1 枝（槍枝管
      制編號：0000000000）、子彈14顆，均為違禁物，應依刑
      法第38條第1 項第1 款之規定，宣告沒收，至於因試射而
      擊發之制式子彈8 顆（含口徑9mm 制式子彈7 顆及金屬彈
      殼組合直徑8.8mm 金屬彈殼組成非制式子彈1 顆），均已
      失其違禁物之性質，爰不併予宣告沒收。
貳、無罪部分（被訴殺人、持有制式手槍、空氣槍、持有子彈部
    分）：
一、公訴意旨略以：被告己○○於民國96年12月28日受辛○○（
    被告稱其為「小明」、「小明哥」，現正通緝中而未到案）
    之指使及告知，基於殺人之犯意，持辛○○所有、具有殺傷
    力之空氣槍1 枝及CZ-75 型制式手槍各1 把，於同日晚上8
    時53分5 秒頭戴黑色全罩式安全帽、身穿淺色長風衣外套、
    騎乘黑色「VINO」或「MILO」相類型式機車（應為F6H-761
    號機車，尚未尋獲）抵達新竹市○○路109 、111 號間（「
    禮坊喜餅」旁），等候「風飛沙幫」幫派份子庚○○現身；
    待庚○○於當晚9 時5 分許出現於新竹市○○路107 號「聯
    邦銀行」前欲至「不夜城酒店」消費時，被告己○○明知以
    槍彈射擊人體重要器官部位後，會發生死亡之結果，竟上前
    持CZ-75 型制式手槍朝庚○○右側上半身射擊2 槍，致子彈
    分由右上臂、右胸腋窩中線第6 肋骨高度射入庚○○體內，
    當被告己○○欲再射擊第3 發子彈時，因槍枝卡彈，乃轉身
    又自背部右後腰際取出另一把空氣槍迴身上前，朝已中彈、
    正試圖自地上站起之庚○○之左肘外側、左背部第10胸椎高
    度、左鼠蹊處射擊1 至3 槍後，旋即騎乘前述「VINO」或「
    MILO」相類型式之機車往新竹市○○路方向逃逸，再於案發
    後某日，將其作案用之第2 把空氣槍枝槍管丟棄於新竹市關
    東橋野戰投擲場對面池塘內（現為新竹市○○路「力晶公司
    」大樓工地），另將其作案用之CZ-75 型制式手槍、彈匣及
    子彈10餘發，丟棄於新竹縣新豐鄉「蓮花寺」前方山坡地草
    叢內（經台灣新竹方法院檢察署檢察官派員多次搜索未獲）
    ；而庚○○經送署立新竹醫院急救後，於同日晚上10時5 分
    許，因槍傷傷及右胸、橫隔腳、肝臟、胃部，引起胸腹腔出
    血失血性休克，而傷重不治死亡，因認被告己○○此部分涉
    犯刑法第271 條第1 項殺人罪、槍砲彈藥刀械管制條例第7
    條第4 項持有制式手槍罪、第8 條第4 項非法持有空氣槍罪
    及第12條第4 項持有子彈罪等罪嫌云云。
二、按犯罪事實應依證據認定之，無證據不得認定其犯罪事實；
    又不能證明被告犯罪者，應諭知無罪之判決，刑事訴訟法第
    154 條第2 項、第301 條第1 項分別定有明文。次按，刑事
    訴訟法上所謂認定犯罪事實之證據，係指足以認定被告確有
    犯罪行為之積極證據而言，該項證據自須適合於被告犯罪事
    實之認定，始得採為斷罪資料。且認定不利於被告之事實，
    須依積極證據，苟積極證據不足為不利於被告事實之認定時
    ，即應為有利於被告之認定，更不必有何有利之證據。如未
    能發現相當證據，或證據不足以證明，自不能以推測或擬制
    之方法，以為裁判之基礎。又刑事訴訟上證明之資料，無論
    其為直接或間接證據，均須達於通常一般之人均不致有所懷
    疑，而得確信其為真實之程度，始得據為有罪之認定，若其
    關於被告是否犯罪之證明未能達此程度，而有合理性懷疑之
    存在，致使無從形成有罪之確信，即不得遽為不利被告之認
    定，此分別有最高法院29年上字第3105號、30年上字第816
    號、40年臺上字第86號、76年臺上字第4986號判例可資參照
    。末按，事實審法院對於證據之取捨，依法雖有自由判斷之
    權，然積極證據不足證明犯罪事實時，被告之抗辯或反證縱
    屬虛偽，仍不能以此資為積極證據應予採信之理由。犯罪事
    實依法應依證據認定之，不得僅以被告之反證不成立，持為
    認定犯罪之論據。（最高法院30年上字第482 號、21年上字
    第474 號判例、97年度台上字第4751號判決、98年度台上字
    第2963號判決等參照）。
三、公訴人認被告犯殺人罪嫌，係以：（一）被告己○○之自白
    ；（二）秘密證人甲1於警詢中之供述、指認犯罪嫌疑人紀錄
    表1 份；（三）證人余姿瑩、曾余滿妹、黃淑菁之證述（證
    明被告無確切不在場證明）；（四）證人乙○○、鄭存家、
    邱筱晏、何玉玲、林功列、楊樑圖、張譽警、葉錦良、王炳
    漢、李鈞銘證述；（五）履勘現場筆錄2 份、勘驗筆錄1 份
    、現場遺留彈殼照片4 幀、被害人庚○○之署立新竹醫院急
    診病歷資料（含中彈位置照片8 張）、相驗筆錄、相驗屍體
    證明書、相驗報告書、相驗照片25張、中槍彈道圖1 份、法
    務部法醫研究所（97）醫部字第0971100015號解剖報告書1
    份、97年5 月6 日法醫理字第0970001857函1 份、新竹市警
    察局指揮中心受理110 報案記錄單1 張、新竹市消防局救護
    紀錄表1 份；（六）歹徒作案時騎乘之黑色「VINO」或「MI
    LO」相類似機車照片4 幀；（七）98年5 月22日於新竹市○○○路三號「晶元光電」對面池塘之履勘現場筆錄1 份、搜
    槍履勘照片11張、98年5 月22日新竹市○○路「力晶公司」
    工地現場照片11幀、新竹縣竹北市（應為新豐鄉○○○路「
    蓮花寺」前履勘照片18幀、新竹市警察局第一分局98年7 月
    15日於上開「蓮花寺」尋找槍枝證物之現場照片19幀、98年
    7 月27日在上開「蓮花寺」尋找證物履勘現場筆錄1 份及照
    片56幀；（八）臺灣新竹看守所衛生科收容人病歷1 份、新
    竹地檢署與臺灣新竹看守所戒護課之公務電話紀錄1 份、臺
    灣新竹看守所98年6 月26日竹所戒字第0980800120號函及用
    藥情形資料1 份、被告於行政院衛生署新竹醫院之病歷資料
    1 份；（九）CZ-75 型制式同型手槍(MOOGL75O甲L)網路下載
    擷取照片2 幀；（十）被告於98年4 月21日在新竹市警察局
    第一分局偵查隊自白錄音譯文2 份；（十一）96年12月28日
    21時許在新竹市○○路107 前槍擊案發現場之監視錄影定格
    翻拍照片11幀、上開時間被告槍殺庚○○後，騎乘機車離去
    之監視錄影翻拍照片、96年12月29日員警張富良專案報告1
    份、照片1 幀；（十二）丙○○之「新竹市第一信用合作社
    」第00000000000000號帳戶及相關傳票影本、臺灣土地銀行
    竹東分行開戶及交易明細資料各1 份等為主要論據。
四、訊據被告否認有何前開殺人、持有空氣槍、CZ-75 型制式手
    槍及持有子彈之犯行，辯稱：案發當時不在現場，雖於警詢
    、偵訊中曾自白，然該等自白均非出於本意所為，另自白內
    容乃「小明」即辛○○及綽號「Jacky 」之男子將案發經過
    轉告其知悉，其乃依據該2 人轉告內容陳述，並非實際下手
    殺害被害人之人等語。
五、程序部分（證據能力部分）：
    按被告以外之人於審判外之陳述，雖不符刑事訴訟法第159
    條之1 至第159 條之4 之規定，而經當事人於審判程序同意
    作為證據，法院審酌該言詞陳述或書面陳述作成時之情況，
    認為適當者，亦得為證據；當事人、代理人或辯護人於法院
    調查證據時，知有刑事訴訟法第159 條第1 項不得為證據之
    情形，而未於言詞辯論終結前聲明異議者，視為有前項之同
    意，刑事訴訟法第159 條之5 第1 項、第2 項分有明文。經
    查，本判決下列所引用之被告以外之人於審判外之陳述（包
    括書證），檢察官及被告於本院言詞辯論終結前均未聲明異
    議，本院審酌上開證據資料製作時之情況，尚無違法不當及
    證明力明顯過低之瑕疵，亦認為以之作為證據應屬適當，故
    揆諸前開規定，認前揭證據資料有證據能力，先此敘明。
六、實體部分：
（一）被害人庚○○於96年12月28日晚上9 時5 分遭頭戴黑色全
      罩式安全帽、身穿淺色長風衣外套、騎乘黑色「VINO」或
      「MILO」相類型式機車（應為F6H-761 號機車，尚未尋獲
      ）之人士，在新竹市○○路107 號「聯邦銀行」前欲至「
      不夜城酒店」消費時，被人以槍彈朝右側上半身射擊2 槍
      ，致子彈分由右上臂、右胸腋窩中線第6 肋骨高度射入庚○○體內，另遭兇手朝被害人左肘外側、左背部第10胸椎
      高度、左鼠蹊處射擊1 至3 槍後，旋即騎乘前述「VINO」
      或「MILO」相類型式之機車往新竹市○○路方向逃逸，而
      被害人庚○○經送署立新竹醫院急救後，於同日晚上10時
      5 分許，因槍傷傷及右胸、橫隔腳、肝臟、胃部，引起胸
      腹腔出血失血性休克，而傷重不治死亡等事實，有秘密證
      人甲1於警詢、偵訊及本院審理中證述明確，且有履勘現場
      筆錄2 份、勘驗筆錄1 份、現場遺留彈殼照片4 幀、被害
      人庚○○之署立新竹醫院急診病歷資料（含中彈位置照片
      8 張）、相驗筆錄、相驗屍體證明書、相驗報告書、相驗
      照片25張、中槍彈道圖1 份、法務部法醫研究所（97）醫
      部字第0971100015號解剖報告書1 份、97年5 月6 日法醫
      理字第0970001857函1 份、新竹市警察局指揮中心受理11
      0 報案記錄單壹張、新竹市消防局救護紀錄表1 份、96年
      12月28日21時許在新竹市○○路107 前槍擊案發現場之監
      視錄影光碟、定格翻拍照片11幀、上開時間兇手槍殺庚○○後，騎乘機車離去之監視錄影翻拍照片、96年12月29日
      員警張富良專案報告1 份、照片1 幀等在卷可稽，且上開
      客觀事實並為被告不爭執（見本院98年9 月16日準備程序
      筆錄第31頁背面第一、二點），是此部分事實應足認定，
      先此敘明。
（二）而秘密證人甲1固於警詢中證述：「經我指認相片，編號14
      之人（即被告），即為96年12月28日我在新竹市○○路10
      7 號前看到之槍擊案兇嫌」、「因為我當時看到兇嫌整個
      開槍過程，我距離兇嫌約不到10公尺，兇嫌雖然戴黑色安
      全帽，安全帽的鏡片雖然有一點顏色，但是我當時在對面
      車道，他轉頭過來時，正面有被大樓門口的燈光照到，我
      有清楚看到安全帽裡面兇嫌的長相，而且我看到兇嫌也有
      戴黑色口罩」等語（98年度偵字第3293號偵查卷一第13頁
      ），及於本院審理中到庭證述：「（問：請陳述當時你目
      擊的經過？）當時我正開車經過新竹市議會門口，停等紅
      燈，我看到一個人拔槍連開3 槍之後卡彈，他又對著那個
      人開兩槍，他不慌不忙的走去他的機車那邊，當時他停機
      車的方向剛好是綠燈，他騎了機車從中正路往北大路走，
      我開車在後面追，過了北大路之後就沒有看到他了。我看
      到他當時是騎一部黑色三陽MIO 的機車。」、「（問：當
      時開槍的人的裝扮如何？）頭戴黑色全罩式安全帽、身穿
      黑色外套、黑色長褲，白布鞋。」、「（問：有無戴口罩
      ？）有。」等語（見本院卷一第175-176 頁），是由秘密
      證人甲1證述得見，其對於上開案發過程、歹徒穿著、使用
      交通工具、逃逸方向、案發現場狀況證述明確，此部分與
      監視錄影器所顯示現場狀況相符，可認秘密證人甲1確有目
      睹案發過程。
（三）至秘密證人是否得明確辨認、指認出當日行兇之歹徒一事
      ：
    依秘密證人甲1於偵訊中證述：「（問：指認編號14，花了
      多少時間？）約一、二分鐘，我主要是看他的神情，因為
      我有看到兇嫌戴安全帽所露出的神情及面貌，當時他有戴
      口罩，所以我看的是他眼部、鼻部、額頭部位的範圍，同
      指認照片所示。當時燈光剛好有照進他的安全帽，我有清
      楚看到安全帽裡的長相。」、「（問：兇嫌身高、體型？
      ）瘦瘦的，約一百六十幾公分左右，應該不到一百七十公
      分。」（98年度偵字第3293號偵查卷一第19頁），秘密證
      人甲1於本院審理中到庭證述：「（問：當時你距離槍殺案
      件多遠？）就是我現在這個窗戶到對面的窗戶的距離。（
      經當庭測量距離約為：670 公分。）」、「（問：當時的
      光線如何？）歹徒所站位置剛好是黑的，但因為他的正上
      方剛好有一盞路燈。」、「（問：你最主要指認的兇嫌是
      依何指認？）我是去警察局指認，我是用雙手蓋住照片上
      人的上額及臉下半部，辨識眼睛的部分來指認。」、「（
      問：請說明98年4 月21日指認歹徒的過程，是如何指認的
      ？）當時警察是先拿1-6 號照片給我看，問我其中有無當
      天行兇的歹徒，經過我用右手遮住眼睛上方，左手遮住眼
      睛下方，只露出鼻樑跟眼睛來篩選，我表示曾經有看過編
      號1 的人，但回想這只是之前看過的人，不是當天行兇的
      人，所以排除1-6 號的人。接著警察給我看7-12的照片，
      我也是同樣的方法去篩選，我表示10號很像是我當天看的
      人兇嫌，警察問我確定嗎，就給我休息一下想一下，我才
      又回想10號是我在聚會看過的人，所以也排除7- 12 號的
      人。警察之後又拿編號13-16 的照片給我看，並確認我的
      精神狀況，我說沒有問題，而且指出16號照片比例怪怪的
      ，警察問我這四個人當中有無是殺人案的主嫌，當我看到
      第14號時，14號很像是我當天看到的人，警察要我確認，
      我又回想了一分鐘，我就確認是第14號。」、「（問：98
      年偵字第3293號卷第17頁關於眼睛、鼻樑特寫放大的照片
      ，是警察何時拿給你看得？）是我在編號13-16 之中認出
      編號14的人後，過沒多久，警察問我是否確認是編號第14
      號，我確認是，隔了一會兒，警察又拿給我看第17頁的照
      片問我是否當天我看到的人，但沒有事先告訴我照片上的
      人是編號14號的人，我說第17頁的這個照片的眼神超像的
      ，警察才告訴我說照片就是我指認的編號14號的人。」等
      語（見本院卷一第175-181 頁），另經本院職權傳訊證人
      即員警丁○○到庭證述：「（問98年4 月21日秘密證人的
      警詢筆錄是否你製作的？）是。」、「（問：秘密證人是
      用何方式指認嫌疑人？）當時我們拿一堆相片給秘密證人
      指認，秘密證人說因為兇嫌戴著安全帽，所以他只能指認
      嫌犯的眼睛，而秘密證人目擊時離兇嫌很近，有照過面，
      所以他可以認出兇嫌，主要是指認兇嫌的眼睛部位。」、
      「（問：為何會提出卷一第14-16 頁這些人的照片給秘密
      證人指認？）這些照片是案發當初清查過懷疑有嫌疑的人
      及我們之前辦案的嫌疑人的照片，裡面含有被告的照片。
      」、「（問：為何會將被告的照片給秘密證人指認？）因
      為被告有說過他有犯下此案，所以將他的照片也給秘密證
      人指認。」、「（問：為何有偵卷一第17頁的照片給秘密
      證人指認？即被告額頭以下至鼻部之臉部放大照片）因為
      在我們給秘密證人看的照片中，他說編號14即被告的眼睛
      最像嫌疑人，而這些照片我們電腦裡有照片的檔案，所以
      就放大給證人指認。」、「（問：你們給秘密證人指認時
      ，是就像偵卷一第14-16 頁的格式及比例，還是每一個人
      單獨一個畫面給秘密證人指認？）一開始都是像第14-16
      頁的格式及比例，是在電腦上彩色的圖像。因為秘密證人
      指認出編號14即被告的眼睛最像，所以我們再放大編號14
      的眼睛部分即第17頁給秘密證人從電腦螢幕上指認，他說
      嫌犯的眼神最像編號14即被告。秘密證人在確認是編號14
      之前，也有篩選出幾個人，我們就該人的眼睛部分放大給
      證人看，但是證人均排除那些人。」、「（問：為何不用
      指認牆的方式給秘密證人指認？）我們也有給秘密證人以
      指認牆的方式指認被告本人，證人也是指認被告最像兇嫌
      。」等語（見本院卷二第22頁），是秘密證人於警詢係從
      十餘張電腦存檔照片中指認行兇之人。
    另秘密證人甲1雖於本院98年12月7 日開庭時隔著指認室看
      見被告時亦證述被告確為當日行兇之人（見本院卷一第17
      6 頁），然其首次於98年4 月21日之警詢中指認出被告乃
      案發後1 年4 個月後，雖警詢中指認過程有經員警提供不
      同格式照片及臉部局部放大方式交叉比對，且指認過程中
      員警亦盡量避免誤導及誘導之程序後，秘密證人甲1乃指認
      出被告，然秘密證人甲1係於事隔1 年餘進行指認，而指認
      當日之指認照片多達16人，且秘密證人甲1是以手部遮掩被
      指認人臉部之容貌後進行指認，是其指認之準確性應待進
      一步檢視確認，故經本院於98年12月23日審理期日安排4
      位與被告體型、身材大致相符之監獄受刑人，上開5 人均
      頭戴與歹徒當日相同之黑色全罩式安全帽、口罩，且距離
      與秘密證人甲1當目睹案發情況相符之距離，並模擬案發當
      日夜間歹徒上方有一盞燈光之狀況，即將法庭燈光關掉，
      僅留下5 位被指認人頭上燈光（此一模擬指認過程見本院
      卷二第94頁筆錄記載），再經秘密證人甲1當庭指認結果：
      「（問：請指認這五位當中有無歹徒？）因為事發已經二
      年了，我已經無法認的那麼清楚了，我是以我二年前的印
      象來指認今日被指認的人，所以我認為是從右邊數來第二
      位，我可以很明確的排除右邊數來的三號到五號。」、「
      （問：為何可以很明確的排除右邊數來第3 位到第5 位？
      ）因為我可以很清楚的看到右邊數來第3-5 號的人。」、
      「（問：當天歹徒與你目光接觸時是移動性的，今日你指
      認時，他是靜態的，是否會影響你的指認正確性？）因為
      歹徒開槍時，他身體有向左微斜，我看到他的左臉，他開
      完槍時有轉過來，所以我有看到他的正臉。今日我指認時
      ，我是隔著指認室的玻璃，跟當時是隔著車窗看到歹徒的
      情形比較相似，這是事隔兩年前的記憶了，我是憑我的記
      憶回想的，當指認室的百葉窗拉開時，我的第一印象有閃
      過四號，但四號中間有稍微移動一下，我看到四號的眼神
      餘光並非歹徒，所以我排除四號，而剩下的一、二號，經
      過我仔細的辨認後，我是六、七成確定是二號。」、「（
      問：你當時與犯罪嫌疑人照面時，你看到他的眼睛有多久
      的時間？）我想一下，差不多快十秒。」等語（見本院卷
      二第94-95 頁），其中秘密證人甲1首輪排除之編號4 被指
      認人便為本件被告己○○（見本院卷二第102 頁之被指認
      人編碼代號表），再者，依據秘密證人後面詳盡敘述辨識
      過程中提及「我的第一印象有閃過四號，但四號中間有稍
      微移動一下，我看到四號的眼神餘光並非歹徒，所以我排
      除四號」，足見本件編號4 被指認人即被告乃經過秘密證
      人甲1二次篩檢排除之，是此一指認乃盡量模擬案發當日之
      燈光、穿著下進行之，然此一指認結果與警詢中指認結果
      差距甚大，而秘密證人於案發時僅見歹徒10秒鐘，且於案
      發後已隔1 年餘方才進行指認，其指認正確性已有疑義，
      況秘密證人雖於98年12月7 日被告面部毫無遮掩狀況下再
      次指認出被告為當日歹徒，然該次係被告單人被指認，復
      未安排與案發時相同之燈光、臉部遮掩，而98年12月23日
      係模擬案發情境供秘密證人指認，秘密證人於98年12月23
      日該次並未指認被告係行兇之人，且第一輪指認便將被告
      排除，是秘密證人於警詢中之指認明顯具有瑕疵，其依據
      事隔1 年多之模糊記憶所為之指認，實難據以為對被告不
      利之認定。
（四）被告自白部分：雖被告曾於警詢、偵訊中及自白筆記本中
      自白有殺害庚○○之供述，然詳觀被告歷次自白內容得見
      ：被告於警詢中供述（98年4 月21日晚上7 時40分起至
      同日8 時45分製作之警詢筆錄）：「我不知道他當時有沒
      有死，我當時拿著第一把槍上了膛就等庚○○來到酒店前
      ，我看到他就跑過去開了2 槍後槍就卡彈了，槍機拉也拉
      不開，而他中槍倒在地上就側身面對我，等我再從後面的
      腰部拿出第二把槍，好像再射擊2 槍，他當時還坐起來在
      地上，我開完後就跑走了。」、「我當天穿著一件灰色的
      長外套，這件外套是我去上海回來的時候在飛機上檢的；
      褲子是穿一件咖啡店的打摺西裝褲；黑色耐吉牌半筒的休
      閒鞋，有戴口罩（口罩顏色我忘記了）及黑色全罩式安全
      帽，安全帽鏡片有再貼過加深顏色；戴黑色手套。」、「
      我把衣物丟掉也是當初計畫作案時，就設計好的，作案後
      我已經沿著東西向快速道路坐車時，就沿途丟掉了，我還
      記得我當天是穿了二件褲子，脫掉外面那一件咖啡色褲子
      。」（見98年度偵字第3293號偵查卷第71頁）；於偵訊
      中第一次供述（98年4 月21日下午4 時52分許開始之偵訊
      筆錄）：「槍是小明（辛○○）給我的」、「（問：現在
      那支槍在哪裡？）我一共藏了三個地方，最後我將槍丟在
      鳳鼻隧道那邊的蓮花寺草叢裡，後來我帶阿坤去找那把槍
      ，可是都找不到，槍管丟在關東橋我老闆的工廠（拉鋼絲
      的），在野戰投擲場對面的池塘裡面。」、「當時陳正坤
      跟庚○○起爭執，庚○○說要打死辛○○，壬○○和陳正
      坤，後來還說要打死他們全家，那時候他們才教我用槍，
      把我設定為執行者。」、「（問：這是是你自己幻想出來
      的嗎？）是還不是我也搞不清楚，不過好像我有去作這個
      動作，不然我怎麼會記得那麼清楚，當時庚○○穿紅色衣
      服，我穿一件飛機上撿來的淺色外套，蠻大件的，拉起來
      剛好到我的下巴，我有戴口罩跟安全帽。」、「好像其中
      有一支槍開兩槍時卡彈，我又拿另外一支槍開兩槍。」、
      「我騎摩托車，一發動就從法院門口騎到北大路，北大路
      走到底左轉到經過路在右轉，在直走到自由路監理所，陳
      正坤跟許志祥在東光橋下接應我，機車就由陳正坤騎走」
      等語（見98年度偵字第3296號偵查卷第50-51 頁）；於
      偵訊中第二次供述（98年4 月21日晚間11時40分許開始之
      偵訊筆錄：「（問：你當時如何跟警察說庚○○是你殺的
      ？）被告眼神癡呆，不講話。」、「不是我主動要殺，是
      他們要我去殺。」、「是辛○○、壬○○、許志祥、陳振
      坤。陳振坤帶回來的訊息。」、「我記得我帶兩支槍去，
      第一把CZ-75 型制式手槍，我開了兩槍，第三槍子彈卡彈
      ，因為我有帶第二把槍，第二把槍我忘了當時夾在腋下，
      還是放在口袋裡，我從後面拿出來後，又開了兩槍，第一
      槍打下去後，他往後倒下去後起來，他就側面對著我，我
      以為他沒有死，我就再開槍。發生事情後，我有跟小明說
      ，如果沒有把他打死，不要怪我。」、「我騎的是有改造
      過，車身、車燈、車牌都有改造」、「我從中正路騎到北
      大路、經國路、自由路，有兩個人在東光橋下接應我」（
      見98年度偵字第3293號偵查卷一第74-76 頁）；於偵訊
      中供述：「我記得我開了2 發子彈之後就卡彈，庚○○側
      身後突然又站起來我嚇了一大跳，很緊張又拿另一把槍對
      著他射擊2 槍（我記得是2 槍）」（見98年度偵字第3293
      號偵查卷二第279 頁），於偵訊中供述：「辛○○說12
      月28日庚○○要去不夜城酒店喝酒，是下手的好機會，辛○○就叫我到公司地下室的天花板上拿二支槍，於是我就
      去殺庚○○」、「我是從公司帶著槍，CZ-75 這一支插在
      又前腰際，另一支插在背部右後腰帶上，穿上一件外套，
      騎一部VINO型機車，這部車我沒記錯的話，是我在竹東處
      理一件財務事情....，於是我騎這一台車出發到中正路不
      夜城酒店前，停車在酒店門口前左邊，離酒店門口約有二
      間店面的距離的騎樓下，停好車後我在騎樓下柱子旁等庚○○來，等了約5 至10分鐘，就看到庚○○他老婆開車，
      載庚○○來停車在酒店對面的馬路，我看到庚○○步行穿
      越馬路走過來，我從騎樓柱子旁小跑步到酒店門口前人行
      紅磚道，先拿右前腰際那一支對庚○○（我朝他身體開，
      哪個部位我忘記了）開了2 槍，庚○○中槍後就倒在地上
      ，這時我的槍卡彈，我想拉槍機結果卡住拉不動這是他又
      從地上要爬起來，我那時很緊張下到連手上的槍都拿不太
      住，就把手上的CZ-75 放入在右邊褲袋裡，再拿起背後右
      後腰帶的另一支槍，朝庚○○再開約2 槍或3 槍我不太確
      定，開完後我就跑回到機車停放處... 」、「我作案後騎
      中正路右轉北大路，再騎到經國路，經國路再接自由路，
      一直騎到東光路橋下，看到丙○○開一台車在那裡等我了
      ，我把機車丟在那裡然後上車坐在後座，丙○○開車走向
      東西向快速道路....」（見98年度偵字第3293號偵查卷二
      第527-535 頁），是由上開被告供述可歸納為下列重點：
    (1)被告自白當時射擊之次數為4 -5次：然比對上開自白內容
      與卷附之法務部法醫研究所解剖報告書及法務部法醫研究
      所97年5 月6 日法醫理字第0970001857號函（見相驗卷宗
      第178-180 頁、192-194 頁），其中解剖報告記載：「多
      處槍傷包含：右上臂1/2 外側射入槍傷，擊斷肱骨，彈
      頭停留於右上臂腋窩側皮下，形狀完整。右胸腋窩中線
      第6 肋骨高度射入槍傷，擊碎第6 肋骨，穿越橫隔腳進入
      腹腔，由右至左水平方向貫穿肝臟及胃，停留在左腹壁皮
      下，彈頭形狀完整。左肘貫通槍傷，外側射入，內側射
      出，彈頭未遺留體內。恥部偏左側腹股溝一處皮下貫通
      槍傷，彈頭未停留體內。左大腿前側一處貫通槍傷，一
      處擦過槍傷，彈頭未停留體內。左背部第10胸椎高度，
      自外側射入彈孔，彈道沿皮下行走未進入體腔，彈頭停留
      在背部第10腰椎高度體中線偏右位置皮下，形狀完整。」
      ，而法務部法醫研究所函文記載：「標示1 為自右上臂
      外側射入，進入右上臂擊中肱骨造成骨折，後停留於右上
      臂腋窩側皮下，於此位置取出完整彈頭。標示2 為自右
      胸腋窩中線第6 肋骨高度射入，進入右胸膛，穿越橫隔腳
      進入腹腔，由右至左水平方向貫穿肝臟及胃，停留在左腹
      壁皮下，於此位置取出完整形狀彈頭，標示2 與標示1 之
      間因都有發現彈頭停留體內，可確定為獨立不相關的兩次
      射擊形成。標示3 自左肘外側射入，內側射出，貫通左
      肘彈頭沒有停留在體內，彈頭穿出左肘後是否再擊中進入
      體內依當時死者姿勢動作手肘擺放位置而定。標示6 為
      自左背部第10胸椎高度，彈道沿皮下行走未進入體腔，停
      留在背部第10腰椎高度體中線偏右位置皮下，於此位置取
      出完整形狀彈頭，標示6 與3 間相互關係，如死者於標示
      3 貫穿當時姿勢為左肘自然下垂在腋窩中線外側，則標示
      6 為標示3 再進入槍傷，若否則為獨立槍傷，此二處槍傷
      可能射擊次數為1-2 次射擊。標示4 為左鼠蹊貫通槍傷
      ，標示5 左大腿前側貫通槍傷及擦過槍傷，都沒有彈頭停
      留體內，三處槍傷依據當時髖關節屈曲或伸展動作體位不
      同，可以為獨立射擊造成，或是連續貫通，或任二者為同
      一射擊第三者為獨立射擊，射擊次數可能性為1-3 次射擊
      。死者身上有彈頭3 枚，貫通槍傷3 處，擦過槍傷1 處
      ，可能射擊次數為4-7 次。」，依據上開函文內容得見，
      被害人身上可能射擊之次數為4-7 次，是被告供述射擊之
      次數與函文所鑑定出之次數範圍類似，然被告對於此一重
      大之刑事案件，卻始終對於朝被害人身體何方槍擊無法明
      確陳述，是其此部分自白容有待其他證據佐證檢視之。
    (2)被告供述逃逸時乃由丙○○接應一事，然被告丙○○涉犯
      殺人一案，業據台灣新竹地方法院檢察署檢察官另為不起
      訴處分（見本院卷一第188-189 頁），是被告供述逃逸為
      丙○○接應之自白部分亦無佐證證明之。
    (3)另本件被告供稱所謂用來行兇之空氣槍及CZ-75 型制式手
      槍均未扣案，雖被告曾經供述丟棄地點，並經檢察官指揮
      員警分別於98年5 月22日至新竹市○○○路三號「晶元光
      電」對面池塘及新竹市○○路「力晶公司」工地現場搜尋
      ，然亦未查扣其所供述之使用槍械，卷內亦無證據證明被
      害人身上槍傷確係二槍枝擊發之子彈造成，是被告供述使
      用二支槍枝部分，僅有被告供述，而無客觀證據佐證被害
      人身上槍傷確為上開二支槍枝造成，況槍枝均未扣案，實
      難僅以被告自白據為對被告不利之認定。
    (4)又，本件卷內雖有新竹市○○路107 前槍擊案發現場之監
      視錄影定格翻拍照片11幀及歹徒騎乘機車離去之監視錄影
      翻拍照片等證據，然亦無法由該等照片判別被告與該歹徒
      為同一人。
    (5)綜上所述，本件被告雖曾白白殺害庚○○，然細究其自白
      內容得見，其自白持有槍枝部分未扣案，且前往其所謂棄
      槍地點亦遍查無該等槍枝，而被害人身上槍傷是否確由其
      所述該二把槍枝造成亦無相關資料證明；再者，被告所稱
      接應之人業經公訴人為不起訴處分，是本件僅有被告供述
      ，卷內並無與之相符之書證、物證佐證之。
（五）另證據清單11部分：即96年12月28日21時許在新竹市○○
      路107 前槍擊案發現場之監視錄影定格翻拍照片11幀、上
      開時間被告槍殺庚○○後，騎乘機車離去之監視錄影翻拍
      照片、96年12月29日員警張富良專案報告1 份、照片1 幀
      等，雖上開翻拍照片有拍攝行兇歹徒之身影，然無法證明
      畫面中所出現之歹徒與被告為同一，是此一證據亦無法據
      以為對被告不利之認定。
（六）另證人余姿瑩、曾余滿妹、黃淑菁之證述，雖無法供證明
      被告案發時確實不在現場，然如前所述，若起訴所引用之
      現有證據無法據以認定被告涉有犯行，縱被告無法提供對
      己有利之證據（例如：不在場證明無法充分舉證），亦不
      能因此反推認定被告之犯行，亦即被告無自證無罪之前提
      義務。
（七）另證人乙○○、鄭存家、邱筱晏、何玉玲、林功列、楊樑
      圖、張譽警、葉錦良、王炳漢、李鈞銘等人證述之證述僅
      得證明被害人庚○○於赴「不夜城酒店」聚會前遭槍擊致
      死一事（如起訴書證據清單編號4 所載），然此一部份無
      法證明被告確為實施持槍殺人犯行之行為人。
（八）至證據清單編號5 ：即履勘現場筆錄2 份、勘驗筆錄1
      份、現場遺留彈殼照片4 幀、被害人庚○○之署立新竹醫
      院急診病歷資料（含中彈位置照片8 張）、相驗筆錄、相
      驗屍體證明書、相驗報告書、相驗照片25張、中槍彈道圖
      1 份、附法務部法醫研究所（97）醫部字第0971100015號
      解剖報告書一份、97年5 月6 日法醫理字第0970001857函
      1 份、新竹市警察局指揮中心受理110 報案記錄單壹張、
      新竹市消防局救護紀錄表1 份等（即證據清單編號5 ），
      僅得證明被害人遭槍擊致死及體內殘留3 顆彈頭之事實；
      證據清單編號7 ：98年5 月22日於新竹市○○○路三號
      「晶元光電」對面池塘之履勘現場筆錄1 份、搜槍履勘照
      片11張、98年5 月22日新竹市○○路「力晶公司」工地現
      場照片11幀、新竹縣竹北市（應為新豐鄉○○○路「蓮花
      寺」前履勘照片18幀、新竹市警察局第一分局98年7 月15
      日於上開「蓮花寺」尋找槍枝證物之現場照片19幀、98年
      7 月27日在上開「蓮花寺」尋找證物履勘現場筆錄1 份及
      照片56幀等，為警方試圖尋找行兇槍枝下落之經過；證
      據清單9 ：CZ-75 型制式同型手槍(MOOGL75O甲L)網路下載
      擷取照片2 幀，僅是被告曾自白所述使用行兇之同型槍枝
      ，然仍無法證明實際殺害被害人之槍枝確實為此款之手槍
      ，且無與之相符之實際行兇槍枝扣案佐證；證據清單編
      號16：丙○○之「新竹市第一信用合作社」第0000000000
      0000號帳戶及相關傳票影本、臺灣土地銀行竹東分行開戶
      及交易明細資料各1 份，為丙○○開戶及帳戶資金進出狀
      況。是上開書證均無法證明被告與此部分持有制式手槍、
      空氣槍、子彈及殺人犯行具有明確關連性，是難據以為對
      被告不利之認定。
（九）綜上所述，本件被告雖曾於警詢及偵訊中自白犯罪，然被
      告自白應有其他證據佐證之，不得以自白為唯一證據，而
      本件除被告自白之內容外，並無與之相符之槍枝扣案佐證
      ，而被告供述逃逸時接應之人亦經公訴人為不起訴處分，
      而被害人所受之槍傷亦無積極證據證明係屬二種槍枝所造
      成，且被告對於射擊被害人身體何部位亦無法清楚陳述，
      是被告之自白具有明顯之瑕疵，且無證據佐證之，本院綜
      觀卷存事證，尚未達於使本院確信被告犯殺人罪、持有制
      式手槍、持有空氣槍及持有子彈之程度，本案尚有合理可
      疑存在，實難據為被告不利之認定，參以首開說明，不能
      證明被告犯殺人罪、持有空氣槍、持有CZ-75 型制式手槍
      及持有具殺傷力子彈罪，應就被告此部分被訴殺人罪嫌、
      未經許可持有空氣槍、制式手槍罪及持有子彈等部分均為
      無罪判決之諭知。
據上論斷，應依刑事訴訟法第299 條第1 項前段、第301 條第1
項前段，槍砲彈藥刀械管制條例第7 條第4 項、槍砲彈藥刀械管
制條例第12條第4 項，刑法第11條前段、第55條、第42條第3 項
、第38條第1 項第1 款，判決如主文。
本案經檢察官邱宇謙到庭執行職務
中    華    民    國    99    年    2     月    9     日
                  刑事第六庭  審判長法  官  黃美盈
                                    法  官  邱忠義
                                    法  官  李毓華
以上正本證明與原本無異。
如不服本判決應於收受本判決後10日內向本院提出上訴書狀，上
訴書狀應敘述具體理由。上訴書狀未敘述上訴理由者，應於上訴
期間屆滿後20日內補提理由書狀於本院( 均須按他造當事人之人
數附繕本 )「切勿逕送上級法院」。
中    華    民    國    99    年    2     月    9     日
                                    書記官  陳美利
附錄本案論罪科刑法條全文
槍砲彈藥刀械管制條例第7條
未經許可，製造、販賣或運輸火砲、肩射武器、機關槍、衝鋒槍
、卡柄槍、自動步槍、普通步槍、馬槍、手槍或各類砲彈、炸彈
、爆裂物者，處死刑、無期徒刑或 7 年以上有期徒刑；處徒刑
者，併科新臺幣 3 千萬元以下罰金。
未經許可，轉讓、出租或出借前項所列槍砲、彈藥者，處無期徒
刑或 5 年以上有期徒刑，併科新臺幣 1 千萬元以下罰金。
意圖供自己或他人犯罪之用，而犯前二項之罪者，處死刑或無期
徒刑；處徒刑者，併科新臺幣 5 千萬元以下罰金。
未經許可，持有、寄藏或意圖販賣而陳列第 1 項所列槍砲、彈
藥者，處 5 年以上有期徒刑，併科新臺幣 1 千萬元以下罰金。
意圖供自己或他人犯罪之用，以強盜、搶奪、竊盜或其他非法方
法，持有依法執行公務之人所持有之第 1 項所列槍砲、彈藥者
，得加重其刑至二分之一。
第 1 項至第 3 項之未遂犯罰之。
槍砲彈藥刀械管制條例第12條
未經許可，製造、販賣或運輸子彈者，處 1 年以上 7 年以下有
期徒刑，併科新台幣 500 萬元以下罰金。
未經許可，轉讓、出租或出借子彈者，處 6 月以上 5 年以下有
期徒刑，併科新台幣 300 萬元以下罰金。
意圖供自己或他人犯罪之用，而犯前二項之罪者，處 3 年以上
10 年以下有期徒刑，併科新台幣 700 萬元以下罰金。
未經許可，持有、寄藏或意圖販賣而陳列子彈者，處 5 年以下
有期徒刑，併科新台幣 300 萬元以下罰金。
第 1 項至第 3 項之未遂犯罰之。

司法院資訊處製作；財團法人民間司法改革基金會備份。
